【裁判字號】    92,訴,2313
【裁判日期】    921217
【裁判案由】    毒品危害防制條例
【裁判全文】
臺灣高雄地方法院刑事簡式判決                    九十二年度訴字第二三一三號
    公  訴  人  臺灣高雄地方法院檢察署檢察官
    被      告  甲○○
右列被告因違反毒品危害防制條例案件，茲經檢察官聲請依簡易判決處刑（九十二年
度毒偵字第二九三七號），及移
，本院認不宜依簡易判決處刑，改以通常程序審理，並依簡式審判程序判決如左：
    主  文
甲○○連續施用第一級毒品，累犯，處有期徒刑拾月。
扣案之第一級毒品海洛因壹包（淨重零點零捌公克、包裝重零點參肆公克）、含有海
洛因殘渣之夾鏈袋壹只，均沒收銷燬之；塑膠鏟子壹支沒收。
    事  實
一、甲○○曾於民國八十八年間，因妨害公務案件，經法院判處有期徒刑三月確定，
    ，甫於八十八年十一月二十一日執行完畢。又於八十八年間，因施用毒品案件，
    經強制戒治期滿，由台灣高雄地方法院檢察署檢察官於八十九年十月十六日以八
    十九年度戒毒偵字第一一○七號不起訴處分確定。詎於五年內又基於施用第一級
    毒品之概括犯意，自九十二年五月五日起至同年七月底某日止，連續在高雄市○
    ○區○○路三一號八樓之十四住處，施用第一級毒品海洛因多次，嗣分別於九十
    二年五月七日十三時十分許及同年七月三十一日十七時二十二分許，在高雄縣鳳
    山市○○○路三六七號前及高雄市○○區○○路三一號八樓之十四為警查獲，並
    扣得第一級毒品海洛因一包（淨重○‧○八公克、包裝重○‧三四公克）、含有
    海洛因殘渣之夾鏈袋一只及被告所有供施用毒品之塑膠鏟子一支等物。
二、案經高雄縣政府警察局鳳山分局、高雄市政府警察局新興分局報告臺灣高雄地方
    法院檢察署檢察官偵查聲請依簡易判決處刑及移送本院併案審理。
    理  由
一、本件被告所犯為死刑、無期徒刑或最輕本刑為三年以上有期徒刑以外之罪，其於
    準備程序中就被訴事實為有罪之陳述，經法官告知簡式審判程序之旨，並聽取公
    訴人之意見後，爰依刑事訴訟法第二百七十三條之一第一項規定，裁定由受命法
    官獨任進行簡式審判程序，合先敘明。
二、訊據被告甲○○對於右揭時、地施用第一級毒品海洛因之行為，均坦承不諱。且
    被告前後兩次為警查獲時，經採尿送驗及複驗結果，均呈嗎啡陽性反應，此分別
    有高雄縣政府衛生局九十二年五月二十日九二煙檢字第八四九號煙毒尿液檢驗成
    續書、高雄醫學大學附設中和紀念醫院編號九二○七─七五濫用藥物尿液檢驗報
    告及高雄市立凱旋醫院九十二年八月二十日煙毒尿液檢驗成績書各乙紙在卷可稽
    。此外，扣案疑似海洛因之白色粉末，確係第一級毒品海洛因，復有法務部調查
    局調科壹字第二二○○一五三七八號號鑑定通知書一紙附卷可參，並有塑膠鏟子
    一支及殘渣袋一只扣案足資佐證，事證明確，從而其有於前揭時間施用第一級毒
    品海洛因之犯行，洵堪認定。又被告曾於八十八年間，因施用毒品案件，經強制
    戒治期滿後，由台灣高雄地方法院檢察署檢察官於八十九年十月十六日以八十九
    年度戒毒偵字第一一○七號不起訴處分確定，有前開不起訴處分書一紙附卷可佐
    ，其於五年內再犯毒品危害防制條例第十條之罪，依同條例第二十條第三項之規
    定，應依法論科。
三、核被告所為，係犯毒品危害防制條例第十條第一項之罪。其持有毒品之低度行為
    為施用毒品之高度行為所吸收，不另論罪。被告前後多次施用第一級毒品之行為
    ，時間緊接，所犯構成要件相同之罪，顯係基於概括犯意為之，為連續犯，應依
    刑法第五十六條之規定，以一罪論，並加重其刑。被告曾於八十八年間，因妨害
    公務案件，經法院判處有期徒刑三月確定，甫於八十八年十一月二十一日執行完
    畢，有台灣高等法院被告全國前案紀錄表及台灣高雄地方法院檢察署刑案資料查
    註紀錄表各一份在卷可按，其前受有期徒刑之執行完畢後，五年內再犯本件有期
    徒刑以上之罪，為累犯，應依刑法第四十七條之規定，遞加重其刑。爰審酌被告
    施用毒品之犯行，性質上乃屬對自我身心健康之自戕行為，其行為本身對社會所
    造成之損害並非直接、巨大，及其犯罪動機、目的、手段、所生危害，以及被告
    前已有施用毒品之犯行，經戒治後仍不知悔改等之一切情狀，量處如主文所示之
    刑。扣案之第一級毒品海洛因一小包（淨重○‧○八公克、包裝重○‧三四公克
    ），確為第一級毒品海洛因等情，已如前述，應依毒品危害防制條例第十八條之
    規定，予以宣告沒收並銷燬之。另扣案之殘渣袋一只經鑑定結果，亦含有第一級
    毒品海洛因殘渣反應，有高雄醫學大學附設中和紀念醫院編號九二一○─二八七
    檢驗報告一紙在卷可按，且在客觀上已無法剝離，應視同毒品，依毒品危害防制
    條例第十八條之規定，不問屬於被告與否，均予宣告沒收並銷燬之。至扣案之塑
    膠鏟子一支，經送驗結果，固無毒品殘渣反應，亦有高雄醫學大學附設中和紀念
    醫院編號九二一○─二八六檢驗報告附卷可按，惟被告自承係其所有供施用毒品
    之工具，仍應依刑法第三十八條第一項第二款之規定，宣告沒收之。
四、又移送併案審理之犯罪事實，與起訴部分之犯罪事實，具有連續犯之裁判上一罪
    之關係，已如前述，自為本件起訴效力所及，本件自當併予審理，附此敘明。
據上論斷，應依刑事訴訟法第二百七十三條之一第一項、第二百八十四條之一、第二
百九十九條第一項前段，毒品危害防制條例第十條第一項、第十八條第一項，刑法第
十一條前段、第五十六條、第四十七條、第三十八條第一項第二款，判決如主文。
本件經檢察官彭斐虹到庭執行職務。
中      華      民      國      九十二    年      十二    月    十七    日
                                     台灣高雄地方法院刑事第六庭
                                         法  官    高英賓
右正本證明與原本無異。
如不服本判決，應於判決送達後十日內，向本院提出上訴狀。
                                   書記官    林雯琪
中      華      民      國      九十二    年      十二    月    十八    日
附錄論罪科刑法條：
毒品危害防制條例第十條第一項
施用第一級毒品者，處六月以上五年以下有期徒刑。


司法院資訊處製作；財團法人民間司法改革基金會備份。
